【裁判字號】    98,交簡上,41
【裁判日期】    980422
【裁判案由】    過失傷害
【裁判全文】
臺灣板橋地方法院刑事判決            98年度交簡上字第41號
上  訴  人
即  被  告  甲○○
上列上訴人即被告因過失傷害案件，不服本院97年度交簡字第36
21號中華民國九十七年十二月三十一日第一審判決（聲請簡易判
決處刑案號：97年度偵字第16414 號），提起上訴，本院管轄之
第二審合議庭判決如左：
    主  文
上訴駁回。
甲○○緩刑貳年。
    事實及理由
一、本案經本院審理結果，認第一審以被告甲○○犯刑法第二百
    八十四條第二項前段之業務過失傷害罪，罪證明確，適用刑
    事訴訟法第四百四十九條第一項前段、第三項、第四百五十
    四條第二項、刑法第二百八十四條第二項前段、第六十二條
    前段、第四十一條第一項前段，道路交通管理處罰條例第八
    十六條第一項、刑法施行法第一條之一第一項、第二項前段
    等規定，並審酌被告前因業務過失傷害案件，經法院判處拘
    役五十五日確定，甫於九十六年八月二十三日易科罰金執行
    完畢，此有臺灣高等法院被告前案紀錄表一份在卷可按，其
    駕駛車輛參與道路交通，應更加小心謹慎以維自身及他人之
    安全，竟疏未注意，行經行人穿越道未禮讓行人優先通行而
    肇事致告訴人受傷，顯見尚不知警惕，應兼衡其素行、生活
    狀況、過失之程度、告訴人所受傷勢，且迄未與告訴人達成
    和解賠償損害，及其犯後坦承犯行，態度非劣等一切情狀，
    量處被告有期徒刑三月，並諭知易科罰金之標準為新臺幣（
    下同）一千元折算一日，其認事用法均無違誤，量刑亦屬妥
    適，應予維持，並引用第一審刑事簡易判決記載之事實、證
    據及理由（詳如附件）。
二、被告甲○○上訴意旨略以伊並非惡意不與被害人和解，而係
    因經濟困頓，一時無法籌措九萬元，伊會儘快籌錢賠償被害
    人，爰請求可以從輕量刑等語。查被告就原審判決認定之犯
    罪事實並不爭執，足徵其係從事業務之人，因業務上之過失
    傷害人之犯罪事實，事證明確，原審依法論科並無違誤，徒
    以上開情節請求輕判，難認有理由，應予駁回。
三、惟查，被告五年以內未曾因故意犯罪受有期徒刑以上刑之宣
    告，有臺灣高等法院被告前案紀錄表一份在卷可按，被告駕
    駛營業小客車因過失肇事致告訴人乙○○受傷，固有過失，
    然其於本院審理期間與已與告訴人達成和解，並賠償告訴人
    之損害，且告訴人亦表示不再追究被告之刑責，此經告訴人
    乙○○於本院審理時當庭陳明屬實（詳本院九十八年四月一
    日審判筆錄），並有本院三重簡易庭98年度重簡字第233 號
    調解筆錄附卷可稽。是被告經此刑之宣告後，應知警惕而無
    再犯之虞，本院因認暫不執行其刑為當，予以宣告被告緩刑
    二年，以啟自新。
據上論斷，應依刑事訴訟法第四百五十五條之一第一項、第三項
、第三百六十八條、第三百七十三條，刑法第七十四條第一項第
一款，判決如主文。
本案經檢察官張慶林到庭執行職務。
中    華    民    國    98    年    4     月    22    日
                  刑事第十三庭  審判長法  官  李幼妃
                                      法  官  鄭燕璘
                                      法  官  張紹省
以上正本證明與原本無異
如不服本判決應於送達後10日內向本院提出上訴狀
                                      書記官  廖貞音
中    華    民    國    98    年    4     月    22    日


司法院資訊處製作；財團法人民間司法改革基金會備份。
